臺灣臺北地方法院民事判決　九十一年度簡上字第六一○號
　　上　訴　人　甲○○
　　訴訟代理人　蕭肇陽
　　法定代理人　張吉平
　　訴訟代理人　徐元中
右當事人間分配表異議之訴事件，上訴人對於中華民國九十一年七月二十五日本院台
北簡易庭九十年度北簡字第一六二三七號第一審判決提起上訴，本院判決如左：
    主      文
上訴駁回。
第二審訴訟費用由上訴人負擔。
    理      由
一、上訴人上訴意旨略以：一、本件上訴人於原審起訴之真意，係對分配表提起異議
    之訴，但上訴人在強制執行程序中並未對分配表聲明異議。二、本件原審判決所
    載之證人應係馮懷生而非彭懷生，馮懷生早已於民國八十七年年中離職，且與上
    訴人協商還款事宜之對象係被上訴人所委請之討債公司而非馮懷生，然原審竟依
    憑該證言而遽為上訴人敗訴判決，容有未當。上訴人確有與被上訴人委請之討債
    公司就所積欠之款項，協商以打折之方式處理，而達成每個月還新台幣（下同）
    六千元至一萬元，違約金則無庸給付之協議，否則上訴人怎會按月寄發票面金額
    為六千元之支票，若謂被上訴人未為上述同意，實有違常理。且被上訴人屢次更
    換不同之討債公司與上訴人協商處理債務，益可見被上訴人公司管理之不當及缺
    失，故求為廢棄原審判決等語。
二、按分配表異議之訴，乃就分配表有異議之債權人或債務人，對為反對陳述之債權
    人或債務人提起之訴訟，此觀強制執行法第四十一條第一項「異議未終結者，為
    異議之債權人或債務人，得向執行法院對為反對陳述之債權人或債務人提起分配
    表異議之訴。」之規定自明。而參酌同法第三十九條、第四十條第一項、第四十
    條之一並就債權人、債務人對分配表有異議之權，及對債權人或債務人之異議有
    為反對陳述之權分別予以規定，是債權人或債務人對分配表聲明異議後，如未予
    他債權人、債務人表示意見之機會，或他債權人、債務人對於債權人或債務人之
    異議未為反對之陳述者，自無從提起分配表異議之訴。本件上訴人原以本院九十
    年度執字第四○五號強制執行事件本院製作之分配中內所列被上訴人之債權額、
    利息有誤為由，對被上訴人提起本件分配表異議之訴，而查，本件上訴人並未於
    分配期日一日前，向執行法院提出書狀，對被上訴人於分配表上所列之債權額聲
    明異議一節，業據本院依職權調閱九十年度執字第四○五號強制執行事件卷宗查
    核屬實，且為上訴人所自認，從而，揆諸首揭說明，上訴人在原審提起本件分配
    表異議之訴，於法自有未合，本應逕予裁駁回。原審疏未注意及此，逕為實體審
    認，固有未洽，然其定駁回請求之結果並無二致，仍應予維持，上訴意旨指摘原
    判決不當，求予廢棄，依其所主張之事實為顯無理由，爰不經言詞辯論，逕以判
    決駁回之。
三、據上論結，本件上訴為顯無理由，依民事訴訟法第四百三十六條之一第三項、第
    四百六十三條、第四百四十九條第一項、第二百四十九條第二項、第七十八條，
    判決如主文。
中　　　華　　　民　　　國　　九十一　　年　　　十　　　月　　三十一　　日
                                民事第四庭審判長法　　　官　  林勤綱
                                                法　　　官    黃柄縉
                                                法　　　官    周玫芳
右為正本係照原本作成
如對本判決上訴，須於判決送達後廿日內向本院提出上訴狀
中　　　華　　　民　　　國　　九十一　　年　　　十　　　月　　三十一　　日
　　　　　　　　　　　　　　　　　　　　　　　　法院書記官　　王朝枝
